【裁判字號】    97,易,1338
【裁判日期】    980430
【裁判案由】    毀棄損壞
【裁判全文】
臺灣士林地方法院刑事判決              97年度易字第1338號
公  訴  人  臺灣士林地方法院檢察署檢察官
被      告  乙○○
上列被告因毀棄損壞案件，經檢察官提起公訴（97年度偵緝字第
5 號），本院判決如下：
    主  文
乙○○無罪。
    理  由
一、公訴意旨略以：被告乙○○為融陞國際有限公司（下稱融陞
    公司）負責人，緣融陞公司因租賃關係占有門牌號碼臺北縣
    汐止市○○○路○ 段96號22樓之建物（下稱系爭建物），嗣
    於民國95年11月24日，前揭建物經本院拍賣，並由告訴人大
    竑企業股份有限公司（下稱大竑公司）拍定並取得所有權，
    詎乙○○竟基於毀損他人之物之犯意，於95年12月間起迄96
    年1 月間之某不詳時間，將大竑公司買受之系爭建物內天花
    板、冷氣、水管電線、風管、燈具、隔間、插座等物毀損，
    致生損害於大竑公司。迨大竑公司於96年3 月23日上午10時
    許由本院點交前揭建物時，始悉上情。因認被告乙○○涉犯
    刑法第354 條毀損罪嫌云云。
二、按犯罪事實應依證據認定之，無證據不得認定犯罪事實，刑
    事訴訟法第154 條第2 項定有明文。而所謂證據，係指足以
    證明被告確有犯罪行為之積極證據而言，該項證據須適於為
    被告犯罪之證明者，始得採為斷罪之資料；再告訴人之告訴
    ，係以使被告受刑事訴追為目的，是其陳述是否與事實相符
    ，仍應調查其他證據以資審認。又按認定犯罪事實所憑之證
    據，必須達於一般人均可得確信其為真實之程度，而無合理
    之懷疑存在時，始得據為被告有罪之認定，倘若犯罪事實之
    證明尚未達此一程度，仍有合理之懷疑存在，則應為被告有
    利之推定，仍不能遽為被告有罪之判斷（最高法院76年度台
    上字第4986號判例、91年度台上字第39號刑事判決意旨參照
    ）。
三、公訴意旨認被告乙○○涉犯前揭毀損犯行，係以被告之供述
    、證人即告訴代理人丙○○、丁○○之指訴、融陞公司登記
    資料、系爭建物所有權狀、本院核發之權利移轉證書、東方
    科學園區管理委員會函及現場照片等件為其主要論據。訊據
    被告堅決否認犯行，辯稱：伊僅係受友人甲○○之請擔任融
    陞公司之登記負責人，並未實際從事該公司經營，本件案發
    時伊已返回彰化住處工作，系爭建物遭毀損一事與伊無關，
    非伊所為等語。
四、本件當事人對於本判決所引用之下列各項證據方法之證據能
    力，於本院審理時均表示無意見，且於法院調查證據時，知
    有刑事訴訟法第159 條第1 項不得為證據之情形，亦未於言
    詞辯論終結前聲明異議，茲審酌該等言詞陳述及書面陳述作
    成時之情況，並無不宜作為證據之情事，依刑事訴訟法第15
    9 條之5 之規定，自得作為證據，合先敘明。
五、本院查：
(一)、公訴意旨所指系爭建物（即門牌號碼臺北縣汐止市○○○路
    ○ 段96號22樓之建物）原係由融陞公司租賃使用，於95年間
    經本院拍賣而由告訴人大竑公司拍得，大竑公司嗣於95年11
    月24日經本院核發權利移轉證書而取得系爭建物所有權，詎
    於96年3 月23日上午10時許點交前揭建物時，該建物內之天
    花板、冷氣、水管電線、風管、燈具、隔間、插座等物均已
    遭毀損而不堪使用等情，業經證人即告訴代理人丙○○、丁○○於警詢及偵查中指證詳確（參見96年度他字第1338號卷
    < 下稱他字卷> 第26頁至第30頁、96年度偵字第11546 號卷
    < 下稱偵字卷> 第8 頁至第9 頁），並有系爭建物之所有權
    狀、本院95年11月24日士院鎮95執如5983字第095032676 號
    權利移轉證書影本、現場照片及本院民事執行處96年3 月23
    日執行筆錄影本等件（附於97年度偵緝字第5 號卷< 下稱偵
    緝字卷> 第98頁、第105- 106頁）在卷可證，應甚明確，堪
    以認定。
(二)、另一方面，系爭建物於96年3 月23日點交予告訴人大竑公司
    前，係由融陞公司向系爭建物原所有權人鋐福公司承租並占
    有使用乙情，亦有攝得系爭建物大門及屋內均懸掛「融陞國
    際有限公司」招牌之照片7 幀（附於同上偵字卷第23頁至第
    25頁）、融陞公司變更登記表影本（附於同上他字卷第54頁
    ），及系爭建物所屬東方科學園區之管理委員會於96年5 月
    30日出具之（96）東管字第444 號函等件在卷可證（附於同
    上他字卷地第36頁），復經證人即承信不動產有限公司襄理
    戊○○到院結證：伊負責仲介大竑公司拍得系爭建物，於士
    林法院投標室時，即有自稱融陞公司之人表示該建物正由融
    陞公司使用中，請伊聯絡該公司，拍定後伊曾前往系爭建物
    洽談搬遷交屋事宜，融陞公司所在地確為系爭建物等語明確
    在卷（參見本院卷第90頁、第95頁），堪認無訛。
(三)、而本件公訴意旨認被告涉嫌毀損犯行，無非係以依卷附公司
    登記資料可認被告當時為融陞公司之登記負責人，且被告於
    偵查中及第一次準備期日時，亦自承為融陞公司實際負責人
    等語，為其主要論據。惟查：
  1.本件系爭建物於點交前係由融陞公司占有使用乙情，固據認
    定如前，惟該等事實僅能推論融陞公司與該建物遭毀損乙事
    應有相當程度之關連，惟論理法則上，尚無法僅憑該等事實
    ，逕予認定融陞公司負責人乙○○即為本件起訴毀損犯行之
    犯罪行為人。
  2.再者，證人楊超峻於本院審理時證稱：伊前往系爭建物與在
    場之融陞公司人員洽談搬遷交屋事宜時，係由一自稱副總之
    余姓男子出面，一旁另名男子則遞給其一張印有副董事長李
    明皇之名片，當時該余姓男子表示由其全權負責，並未提到
    被告為該公司負責人，亦未表示洽談結果需經董事長同意，
    因該次洽談無具體結果，嗣伊再度前往該址，並與同一余姓
    男子洽談，仍無結果後，由伊公司蔡惠茹繼續與融陞公司聯
    絡，迄至點交之日，洽談均無結果，伊2 次前往融陞公司時
    ，均僅見到前揭余姓、李姓男子及另2 名職員共計4 人，並
    未看見被告在場等語明確在卷（參見本院卷第90頁至第97頁
    ），而衡情，融陞公司因所承租辦公處所遭法院拍賣而需遷
    址異動，此乃公司重要之事，且依證人楊超峻所證融陞公司
    職員人數情況，該公司應係一般小型公司，被告如確係融陞
    公司實際負責人，竟於洽談搬遷事宜過程全未出面，實非屬
    一般經驗常情，參以告訴代理人丙○○、丁○○於警詢及本
    院審理中，亦陳明大竑公司係因被告為融陞公司登記負責人
    ，始對其提出毀損告訴，該公司認被告應僅係掛名負責人，
    故已另對甲○○提出毀損告訴，現由檢察官偵查中等語在卷
    （參見同上他字卷第30頁、本院卷第18頁、第109 頁）。綜
    上，堪認被告辯稱係甲○○找伊擔任融陞公司登記負責人，
    伊實際上並未參與融陞公司業務之辯解，尚非無據。至被告
    於偵查中及本院第一次準備程序中，固曾供稱自己為係融陞
    公司實際負責人云云，然該等供述係因其於本案通緝中，甲○○向其表示本案應該無事，且其確為融陞公司登記負責人
    ，乃要其到案後承認為融陞公司實際負責人所致乙節，業據
    被告供承在卷（參見本院卷第110 頁），核被告此部分之說
    詞尚非全無可能，公訴人復未能指證有何不可採之處，復無
    其他積極證據足以補強被告坦承為融陞公司實際負責人之自
    白，故尚無從遽憑被告此部分之供述，而為不利被告之認定
    。
六、綜上各情，本件公訴人所舉證據，僅能證明告訴人拍得之系
    爭建物確有於點交前遭人毀損，及於點交前，系爭建物係由
    融陞公司占有使用，並由被告擔任該公司登記負責人之事實
    ，尚不足排除被告辯稱其僅為融陞公司掛名負責人，實際上
    並未參與融陞公司經營之合理懷疑，亦未能使本院形成被告
    確有毀損系爭建物犯行之確信，此外，復查無其他積極證據
    足認被告有公訴意旨所指犯行，不能證明被告犯罪，揆諸前
    揭說明，自應為被告無罪之諭知。
據上論斷，應依刑事訴訟法第301 條第1 項，判決如主文。
本案經檢察官徐名駒到庭執行職務。
中    華    民    國    98    年    4     月    30    日
                  刑事第六庭法  官   吳祚丞
以上正本證明與原本無異。
如不服本判決應於收受正本後10日，向本院提出上訴書狀。
                             書記官  陳紀元
中    華    民    國    98    年    4     月    30    日


司法院資訊處製作；財團法人民間司法改革基金會備份。
